# 求助陈版，关于合同负债应收账款重分类调整及是否含税的疑问？

提问人：csse235 时间：2021-01-22 17:33:10
1 、当合同负债科目余额出现负数，编报表时是重分类到应收账款或合同资产（具体分析）吗？
2 、当应收账款/合同资产科目余额出现负数，编报表时是重分类到合同负债吗？如果是还需要拆分为税和不含税价？如果需要拆分实务中的可操作性太困难了吧？
3 、如果重分类时不需拆分，那么报表中的合同负债岂不是一部分含税一部分不含税？
4 、初级会计实务 127 页，例3-8，预收经营租赁租金，借：银行存款 贷：预收账款，应交增值税销项税，此处预收账款也不含税，因为纳税义务预收款时已经发生，因此我理解合同负债也仅在纳税义务发生时或其他特定情形下才需要将税金扣除。准则案例中储值卡的案例，我理解储值卡不可退回，因此增值税将来一定要交，出于谨慎性原则，提前计提了增值税。准则应用指南例 68 建造合同案例，在结算时确认销项税而不是在确认收入时，也是同样的道理。而普通的预收货款业务，在收款时，纳税义务尚未发生，且该交易是否最终发生尽管可以预见，但不是一定能发生，因此我理解增值税不应当从合同负债拔出来。因为实务中处理太麻烦了，所以探讨此问题，否则执行就行了。另外安徽财政部监管局曾经在官网也发布了合同负债不含税的分析调研，所以实务中是否可以将税金纳入合同负债操作？求解。
谢谢陈版。

回答人：chenyiwei
1 、 2 、你的理解基本合理。合同负债不含税这一点是明确的。
4 、“合同负债也仅在纳税义务发生时或其他特定情形下才需要将税金扣除”的理解是不恰当的。如果预收款项时尚未发生增值税纳税义务，则应将其中的预计税额作为“待转销项税额”从合同负债中分出。参考：财政部会计司发布的收入准则应用案例：“涉及不同增值税率的储值卡”、“电商平台预售购物卡”。